臺灣高等法院臺南分院刑事判決
上　訴　人　 臺灣臺南地方法院檢察署檢察官
被　　　告　丙○○
　　　　　　　　　　現於臺灣臺南監獄臺南分監執行
上列上訴人因被告竊盜案件，不服臺灣台南地方法院94年度易緝
字第42號中華民國94年7月1日第一審判決（起訴案號：臺灣台南
地方法院檢察署93年度偵字第9874號、移送併辦案號：該署94年
度偵字第9165號），提起上訴，被告於準備程序中就被訴事實為
有罪之陳述，經本院裁定進行簡式審判程序，茲判決如下：
    主  文
原判決撤銷。
丙○○共同連續逾越牆垣竊盜，累犯，處有期徒刑拾月。
    事    實
一、丙○○前於民國（下同）八十六年間，因違反肅清煙毒條例
    案件，經原審法院於八十六年六月十六日，以八十六年度訴
    字第六○七號判決判處有期徒刑三年六月確定，於八十八年
    七月五日縮短刑期假釋付保護管束出監，嗣於八十九年八月
    四日付保護管束期滿執行完畢。
二、詎丙○○猶不知悔改，基於概括犯意，先與成年人乙○○（
    民國五十七年一月六日生，已經判刑確定）共同基於意圖為
    自己不法所有之犯意聯絡，於九十三年五月二十六日晚上七
    時許，因見位於臺南縣安定鄉○○段第一六四六、一六四七
    地號農舍外圍大門雖有上鎖且四周設有約一公尺高之水泥矮
    牆上加裝有鐵絲圍籬，但矮牆上鐵絲圍籬有空隙可乘，二人
    即自該空隙逾越屬於牆垣性質之水泥矮牆進入庭院內，而後
    徒手竊取甲○○所有掛在庭院樹上鳥籠內之雲雀、鸚鵡、巴
    哥及畫眉鳥等各一隻暨鳥籠一個，得手後，復於同日晚上八
    時許，共同持至位於臺南縣西港鄉○○路八之九號不知情之
    翁國興所經營之「大自然鴿鳥園」店內變賣，賣得價金新臺
    幣（下同）六百元，丙○○分得三百元，甲○○於翌日上午
    七時許發覺遭竊而至該鳥園尋訪，並透過勘查店內之監視錄
    影帶，始知悉上情。嗣丙○○又基於上開概括犯意，意圖為
    自己不法之所有，於九十四年六月十八日下午六時許之日間
    ，前往台南市○○區○○路四段一0五巷四三號，乘屋後鋁
    窗窗戶破損之機會，自該窗戶爬入屋內竊取丁○○所有白鐵
    錶殼一袋約二十公斤，價值約十五萬元，得手後經警方與保
    全人員發覺，而為警查獲（侵入住居罪部分未據被害人提出
    告訴）。
三、案經被害人甲○○訴由臺南縣警察局善化分局移送臺灣臺南
　　地方法院檢察署檢察官偵查起訴及該署移送併辦。
　  理　　由
一、本件係經被告丙○○於本院當庭表示認罪，而以簡式審判程
    序加以審理，有本院九十四年九月五日準備程序筆錄及十月
    六日審判筆錄足憑，則依據刑事訴訟法第二百七十三條之二
    、同法第一百五十九條第二項之規定，不適用傳聞法則有關
    限制證據能力之相關規定，合先敘明。
二、查上開竊盜之犯罪事實，業據被告丙○○於警訊、偵查、原
    審及本院審理時供承不諱，核與共犯乙○○、被害人甲○○
    、丁○○所指述之情節相符，且經證人翁國興證述屬實，並
    有扣押書、贓物認領保管單各二份在卷可稽，互核相符，足
    認被告上開自白確與事實相符。本件事證明確，被告丙○○
    竊盜犯行，堪以認定。
三、按水泥矮牆上雖加裝鐵絲圍籬，其性質仍屬牆垣，被告丙○○與共犯乙○○見該水泥矮牆上之鐵絲圍籬有空隙可乘，二
    人竟自該空隙逾越屬於牆垣性質之水泥矮牆進入庭院內行竊
    ，，得手後逃逸，核被告所為，係犯刑法第三百二十一條第
    一項第二款之逾越牆垣竊盜罪。另窗戶乃安全設備之一種，
    被告於日間乘被害人鋁窗窗戶破損之機會，自該窗戶爬入屋
    內竊取他人所有之白鐵錶殼一袋，得手後逃逸，核其所為係
    犯刑法第三百二十一條第一項第二款之逾越安全設備竊盜罪
    。被告丙○○與共犯乙○○二人就第一次竊盜犯行即九十三
    年五月二十六日犯行，有犯意聯絡及行為分擔，應論以共同
    正犯。又被告所為二次竊盜行為，時間緊接，所犯罪名相同
    ，顯係出於概括之犯意為之，為連續犯，爰依刑法第五十六
    條之規定論以情節較重之逾越牆垣竊盜罪，並依法加重其刑
    。公訴意旨漏未就被告第二次竊盜犯行即民國九十四年六月
    十八日竊盜犯行予以起訴，言有未洽，惟此部分犯行與起訴
    論罪科刑部分犯行，依前所述，有連續關係，屬裁判上一罪
    ，本院自應併予審理，併此明。又被告丙○○有如事實欄
    一所示之犯罪及科刑紀錄，於八十九年八月四日執行完畢，
    有臺灣高等法院被告前案紀錄表一份在卷可稽，其於有期徒
    刑執行完畢後，五年內再犯有期徒刑以上之本罪，為累犯，
    應依刑法第四十七條規定加重其刑，並遞加重之。
四、原審以被告罪證明確，因予論處罪刑，固非無見。但查，原
    判決對於未於起訴書中及之九十四年六月十八日下午六時
    許，竊取丁○○所有白鐵錶殼一袋而為起訴效力所及之部分
    ，未及審酌，自有未洽。檢察官上訴意旨，據此指摘原判決
    不當，非無理由，自應予撤銷改判，爰審酌被告之素行，犯
    罪之動機、目的、手段，竊取之鳥類僅四隻、鳥籠一個（價
    值六百元，被告與共犯乙○○朋分後各得三百元）、白鐵錶
    殼一袋，價值十五萬元，及被告犯罪後坦承犯行，態度良好
    等一切情狀，量處如主文第二項所示之刑，以資懲儆。
據上論結，應依刑事訴訟法第369條第1項前段、第364條、第299
條第1項前段、第273條之1第1項、刑法第28條、第56條、第321
條第1項第2款、第47條，判決如主文。
本案經檢察官王碧霞到庭執行職務。
中　　華　　民　　國　　94　　年　　11　　月　　29　　日
                  刑事第四庭    審判長法　官　吳志誠
                                      法　官  陳珍如
　　　　　                            法　官　林勝木
以上正本證明與原本無異。
不得上訴。
　　　　　　　　　　　　　　　　　　　書記官　吳秋賢
中　　華　　民　　國　　94　　年　　11　　月　　30　　日
附錄法條：
刑法第321條：
犯竊盜罪而有左列情形之一者，處 6 月以上、 5 年以下有期徒
刑：
一  於夜間侵入住宅或有人居住之建築物、船艦或隱匿其內而犯
    之者。
二  毀越門扇、牆垣或其他安全設備而犯之者。
三  攜帶兇器而犯之者。
四  結夥三人以上而犯之者。
五  乘火災、水災或其他災害之際而犯之者。
六  在車站或埠頭而犯之者。
前項之未遂犯罰之。
